【裁判字號】    97,抗,300
【裁判日期】    970905
【裁判案由】    本票裁定
【裁判全文】
臺灣臺中地方法院民事裁定               97年度抗字第300號
抗  告  人  財政部國有財產局台灣中區辦事處即董曉峰遺產管
            理人
法定代理人  乙○○
相  對  人  甲○○
上列抗告人因與相對人間本票裁定事件，對於中華民國97年8月
4日本院所為之裁定（97年度司票字第6491號）提起抗告，本院
裁定如下：
    主  文
抗告駁回。
抗告程序費用新台幣壹仟元由抗告人連帶負擔。
    理      由
一、按執票人向本票發票人行使追索權時，得聲請法院裁定後強
    制執行。票據法第123條定有明文。又本票執票人，依票據
    法第123條規定，聲請法院裁定許可對發票人強制執行，係
    屬非訟事件，此項聲請之裁定，及抗告法院之裁定，僅依非
    訟事件程序，以審查強制執行許可與否，並無確定實體上法
    律關係存否之效力，如發票人就票據債務之存否有爭執時，
    應由發票人提起確認之訴，以資解決，最高法院著有56年台
    抗字第714號、57年台抗字第76號判例可資參照。
二、本件相對人主張：抗告人為已故董曉峰遺產管理人，相對人
    執有董曉峰生前為發票人所簽發，如原裁定所示之本票二紙
    ，並免除作成拒絕證書，詎屆期提示未獲付款，爰依票據法
    第123條規定聲請裁定許可強制執行等情，已據提出本票二
    紙為證。原裁定予以准許，即無不合。
三、抗告意旨略以：抗告人為董曉峰之遺產管理人，經搜索遺產
    ，因董曉峰遺產中之不動產已拍賣完竣，僅餘存款新台幣
    151元、及1987年二廠之福特六合汽車一輛，且系爭本票已
    罹時效，而訴外人羅雪花即董曉峰之大陸配偶已對相對人就
    系爭本票提出本票債權不存在之訴等語。經查，抗告人上開
    抗辯，顯係實體法上之爭執，揆諸首開說明，應由抗告人另
    行提起訴訟，以資解決。本件非訟事件程序不得加以審究實
    體上之爭執，自應准予為強制執行之裁定。綜上所述，本件
    抗告為無理由，應予駁回。
四、對於非訟事件，依法應由關係人負擔費用者，法院裁定命關
    係人負擔時，應一併確定其數額，非訟事件法第24條第1項
    定有明文。爰依法確定本件抗告程序費用額如主文第2項所
    示。
五、據上論結，本件抗告為無理由，依非訟事件法第46條、第21
    條第2項、第23條、第24條第1項、民事訴訟法第495條之1第
    1 項、第449條第1項、第78條，裁定如主文。
中    華    民    國    97    年     9    月     5    日
                  民事第四庭    審判長法  官  王  銘
                                      法  官  呂明坤
                                      法  官  王金洲
以上正本係照原本作成。
如不服本裁定僅得於收受本裁定正本送達10日內，以適用法規顯
有錯誤為理由，向本院提出再抗告狀（須附繕本1份及繳納再抗
告裁判費新台幣壹仟元），經本院許可後始可再抗告。前項許可
，以原裁定所涉及之法律見解具有原則上重要性者為限。
中    華    民    國    97    年     9    月     5    日
                                      書記官  楊家印


司法院資訊處製作；財團法人民間司法改革基金會備份。
